臺灣臺北地方法院交通事件裁定　　　　100年度交聲字第507號
原處分機關　臺北市交通事件裁決所
異　議　人
即受處分人　　林忠民
上列異議人即受處分人因違反道路交通管理處罰條例案件，對於
臺北市交通事件裁決所民國100年4月21日所為之裁決處分（原處
分案號：北市裁罰字第裁22-Z00000000號），聲明異議，本院裁
定如下：
    主  文
異議駁回。
    理  由
一、原處分意旨略以：異議人即受處分人林忠民，於民國99年12
    月1日上午8時4分許，駕駛車牌號碼7T-4711號自用一般小客
    車，行經國道一號南向51.6公里處時，違規使用外側路肩行
    駛，經警逕行舉發，爰依道路交通管理處罰條例第33條第1
    項第9款之規定，裁處罰鍰新臺幣（下同）4,000元，並依同
    條例第63條第1項記違規點數1點等語。
二、異議意旨略以：當時上開路段之內線車道發生車禍，內線車
    道與外側車道均被發生車禍之車輛佔用，其行經該路段時，
    現場處理員警即指揮後方車輛自發生車禍現場之右方（即高
    速公路最外側路肩）通過，以疏導尖峰時段大量車流，其依
    該員警指揮行駛路肩，卻被另一名員警舉發，倘聲請人係違
    規車輛，當時行駛路肩之駕駛應全部違規，則員警之舉發單
    至少有2、30張，可請員警提供資料，其非惡意行駛路肩，
    為此聲明異議等語。
三、按汽車行駛於高速公路、快速公路或設站管制之道路，不遵
    使用限制、禁止、行車管制及管理事項之管制規則而有下列
    行為者，處汽車駕駛人3,000元以上6,000元以下罰鍰：九、
    未依規定使用路肩；又汽車駕駛人有下列各款所列條款之一
    者，除依原條款處罰鍰外，並予記點：一、有第33條第1項
    情形之一者，各記違規點數1點，道路交通管理處罰條例第
    33條第1項第9款、第63條第1項第1款分別定有明文。
四、經查：
（一）異議人於前揭時間，駕駛上開車輛，行經國道一號南向51
      .6公里處時，行駛於路肩，經警逕行舉發之事實，業據證
      人即舉發本件違規之員警徐邦安於本院調查時證述綦詳，
      並有內政部警政署國道公路警察局舉發違反道路交通管理
      事件通知單及採證照片1張在卷可稽，亦為異議人所不否
      認。
（二）異議人雖辯稱其係依員警指揮行駛路肩，當時行駛路肩之
      駕駛應全部違規云云。惟證人徐邦安於本院調查時證稱：
      上開路段於上午7時30分許有交通事故，發生位置在外側
      車道及中線車道，受影響的是這二個車道，內側車道及外
      側機場系統輔助車道沒有受影響，嗣交通事故已排除，現
      場有小碎片，其在現場警戒，當時沒有開放路肩，其也沒
      有指揮車輛行駛路肩，有路過民眾向員警投訴有車輛走路
      肩，故其照相採證舉發違規駕駛，當天照了很多輛車等語
      （見本院100年6月7日訊問筆錄），並有上述車禍事故現
      場照片1張附卷足憑，而依該照片顯示，受車禍影響之車
      道確為外側車道及中線車道，內側車道及外側機場系統輔
      助車道未受影響無訛，且現場執勤員警並未指揮車輛行駛
      路肩乙節，除據證人徐邦安證述如上外，並有內政部警政
      署國道公路警察局第一警察隊100年3月1日函在卷足憑。
      證人徐邦安雖係舉發本案違規之員警，惟其前開證言乃在
      本院以證人身分傳訊，經具結擔保其供述之真實性並在負
      擔偽證罪之心理狀態下所為，且依證人之神情、舉止、態
      度，其證詞尚無重大瑕疵可認係屬虛偽，堪予採信。是以
      ，異議人上開所辯，核為卸責之詞，不足為採。本件異議
      人確有於上開時、地，行駛路肩之違規事實，堪予認定。
五、綜上所述，原處分機關依道路交通管理處罰條例第33條第1
    項第9款規定，裁處異議人罰鍰4,000元，並依同條例第63條
    第1項規定，記違規點數1點，於法並無違誤或不當之處。是
    本件異議為無理由，應予駁回。
據上論斷，應依道路交通事件處理辦法第18條，裁定如主文。
中    華    民    國   100    年    6     月    10    日
                  交通法庭    法  官   蕭清清
上正本證明與原本無異。
如不服本裁定，應於裁定送達後5日內向本院提出抗告狀。
                              書記官   張華瓊
中    華    民    國   100    年    6     月    10    日